【裁判字號】    97,上訴,1780
【裁判日期】    970529
【裁判案由】    毒品危害防制條例
【裁判全文】
臺灣高等法院刑事判決                97年度上訴字第1780號
    上  訴  人
    即  被  告  甲○○
                        現於臺灣臺北監獄台北分監
上列上訴人因毒品危害防制條例案件，不服臺灣板橋地方法院97
年度訴字第84號，中華民國97年1月31日第一審判決（ 起訴案號
：臺灣板橋地方法院檢察署96年度偵字第9662號），提起上訴，
本院判決如下：
    主  文
上訴駁回。
    事  實
一、甲○○有竊盜、恐嚇、賭博、違反麻醉藥品管理條例案件、
    毀損等前科（惟均不構成累犯），於民國94年間，因施用毒
    品案件，經臺灣桃園地方法院以94年度毒聲字第1637號裁定
    送勒戒處所觀察、勒戒，因認有繼續施用毒品傾向，復由臺
    灣桃園地方法院以94年度毒聲字第1916號裁定令入戒治處所
    施以強制戒治，於95年8月17日強制戒治期滿釋放， 臺灣桃
    園地方法院檢察署檢察官併以 95年度戒毒偵字第280號為不
    起訴處分，詎猶不知戒慎， 於95年8月17日接受前開強制戒
    治執行完畢後5年內， 竟又各基於施用第一級毒品海洛因、
    第二級毒品安非他命之犯意，分別為下列所述之行為：
(一)、96年9月6日晚上某時許， 在位於臺北縣新莊市○○街58巷4
    號3樓住處內，基於施用第一級毒品海洛因之犯意， 以將海
    洛因摻入香煙內點燃後吸食煙氣之方式，施用海洛因1次。
(二)、96年9月6日晚上某時許，在同前住處，另行基於施用第二級
    毒品安非他命之犯意，以將安非他命置於玻璃球內燒烤後吸
    食煙氣之方式，施用安非他命1次；嗣於96年9月7日6時許，
    駕駛車牌號碼DU-9905號自小客車搭載郭青美， 行經國道三
    號高速公路南向72公里處龍潭收費站時，因交通違規為警查
    獲，併扣得郭青美所有而與甲○○本件施用第一、二級毒品
    犯行無關之安非他命1包（毛重0.2公克），甲○○且同意接
    受員警採尿，其尿液檢體經鑑定後呈嗎啡、安非他命類陽性
    反應。
二、案經內政部警政署國道公路警察局第六警察隊報告臺灣桃園
    地方法院檢察署呈請臺灣高等法院檢察署檢察長令轉臺灣板
    橋地方法院檢察署檢察官偵查後起訴。
    理    由
一、認定犯罪事實所憑之證據及理由：
(一)、訊據被告對其在上揭時間、地點施用第一級毒品海洛因、第
    二級毒品安非他命之事實，於原審及本院審判中均自白不諱
    ；而其為警查獲時，同意接受員警採尿，經警將所採集尿液
    檢體送驗後，其尿液檢體呈嗎啡、安非他命類陽性反應等情
    ， 有臺灣檢驗科技股份有限公司96年9月26日出具之濫用藥
    物尿液檢驗報告、國道公路警察局第六警察隊移送煙毒麻藥
    品人犯尿液檢體編號對照表附卷足憑（見臺灣桃園地方法院
    檢察署96年度毒偵字第5746號偵查卷第8、9頁），足徵被告
    前開自白應與事實相符，可以採信。
(二)、按觀察、勒戒或強制戒治執行完畢釋放後， 5年內再犯施用
    第一、二級毒品之罪者，檢察官應依法追訴，毒品危害防制
    條例第23條第2項定有明文。 查被告有如事實欄所載觀察勒
    戒、強制戒治紀錄，嗣因戒治期滿而由檢察官為不起訴處分
    等情，有臺灣桃園地方法院檢察署檢察官95年度戒毒偵字第
    280號不起訴處分、本院被告前案紀錄表等附卷足參， 是被
    告於強制戒治執行完畢釋放後， 5年內再犯本件施用毒品罪
    ，亦甚明確；綜上所述，本件事證已明，被告犯行堪以認定
    。
二、應適用之法律、科刑審酌事由及沒收物之處理：
(一)、核被告如事實欄一(一)所為，係犯毒品危害防制條例第10條第
    1項之施用第一級毒品；其如事實欄一(二)所為， 係犯同條例
    第10條第2項之施用第二級毒品罪。 被告施用前持有第一級
    毒品海洛因、第二級毒品安非他命之低度行為，均各為其後
    之施用第一、二級毒品高度行為所吸收，均不另論罪。被告
    所犯上開2罪間，犯意各別，行為互殊，應予分論併罰。
(二)、原審因認被告罪證明確， 引用毒品危害防制條例第10條第1
    項、第2項，刑法第11條、第51條第5款之規定。並審酌被告
    素行、智識程度、犯罪動機、目的、手段、前已因施用毒品
    犯行，經執行觀察勒戒、強制戒治，仍再為本件犯行，顯未
    知所戒慎，暨其施用毒品行為對於自身及社會所造成之危害
    程度非輕，然犯後坦承犯行，態度尚佳等一切情狀，就其前
    開所犯2罪，分別量處施用第一級毒品有期徒刑8月，施用第
    二級毒品有期徒刑6月，並定其應執行刑有期徒刑1年，以示
    儆懲。又以被告本件犯罪時間係96年9月6日，核與中華民國
    96年罪犯減刑條例第2條所規定之犯罪須在96年4月24日以前
    者，始得依該條例減刑之規定不符，則被告本案犯行時間既
    均與減刑之要件不合，自不得減刑，併此指明。對於扣案安
    非他命1包（毛重0.2公克），既係郭青美所有而與被告本件
    施用第一、二級毒品犯行無關，爰不於本案併予宣告沒收銷
    毀，附予敘明。核其認事用法，並無不合，量刑亦稱妥適，
    上訴人即被告上訴意旨請求從輕量處，尚無理由，上訴應予
    駁回。
據上論斷，應依刑事訴訟法第368條，判決如主文。
本案經檢察官周誠南到庭執行職務。
中    華    民    國    97    年    5     月    29    日
            刑事第４庭    審判長法  官  沈宜生
                                法  官  鄭水銓
                                法  官  周煙平
以上正本證明與原本無異。
施用第一級毒品部分如不服本判決應於收受送達後十日內向本院
提出上訴書狀，其未敘述上訴之理由者並得於提起上訴後十日內
向本院補提理由書（均須按他造當事人之人數附繕本）。
其餘不得上訴。
                                書記官  蕭麗珍
中    華    民    國    97    年    6     月    3     日
附錄：本案論罪科刑法條
毒品危害防制條例第10條
施用第一級毒品者，處 6 月以上 5 年以下有期徒刑。
施用第二級毒品者，處 3 年以下有期徒刑。


司法院資訊處製作；財團法人民間司法改革基金會備份。
